【裁判字號】    98,台上,6456
【裁判日期】    981105
【裁判案由】    違反毒品危害防制條例
【裁判全文】
最高法院刑事判決            九十八年度台上字第六四五六號
上  訴  人  甲○○
                    552巷92弄7號（另案在台灣彰化監獄彰化
                    分監執行中）
上列上訴人因違反毒品危害防制條例案件，不服台灣高等法院台
中分院中華民國九十八年九月八日第二審判決（九十八年度上訴
字第一０九八號，起訴案號：台灣彰化地方法院檢察署九十七年
度偵字第三七０一號），提起上訴，本院判決如下：
    主  文
上訴駁回。
    理  由
按刑事訴訟法第三百七十七條規定，上訴於第三審法院，非以判
決違背法令為理由，不得為之。是提起第三審上訴，應以原判決
違背法令為理由，係屬法定要件。如果上訴理由書狀並未依據卷
內訴訟資料，具體指摘原判決不適用何種法則或如何適用不當，
或所指摘原判決違法情事，顯與法律規定得為第三審上訴理由之
違法情形，不相適合時，均應認其上訴為違背法律上之程式，予
以駁回。本件上訴人甲○○上訴意旨略稱：(一)、證人許文（另案
審理）係突然委託上訴人將物品交予證人蘇金敏、張四建，事前
並未與上訴人有共同販賣第一級毒品海洛因之犯意聯絡，且蘇金
敏於與上訴人見面後，即匆忙離開，並未交付新台幣（下同）三
千元予上訴人，許文又供陳其僅委託上訴人將海洛因送交予蘇金
敏、張四建，並未向上訴人說明所送者係何物，亦未指示上訴人
向蘇金敏收取三千元，原判決遽認上訴人有共同販賣海洛因之犯
行，自難認為適法。(二)、蘇金敏於原審已證陳不認識上訴人，亦
無法確認上訴人是否即係與其交易海洛因之人，其於案發當日復
曾毒癮發作，則蘇金敏能否清楚記憶當日確有交付三千元予上訴
人，即非無疑。另上訴人於案發當日與蘇金敏見面後，雖曾接獲
許文所撥打之電話，但許文於電話中僅詢問上訴人有無與其友人
碰面，並未要上訴人將海洛因交予蘇金敏及向蘇金敏收取三千元
之價金。張四建復證陳案發當時係由蘇金敏下車與賣方交易毒品
，並將三千元價金交予賣方，其未與上訴人見面，所述亦無法證
明蘇金敏有將三千元交予上訴人。原審對前揭有利於上訴人之證
據，不予採納，復未說明理由，亦嫌理由不備云云。
惟查：原判決綜合全案卷證資料，本於事實審法院職權之推理作
用，認定上訴人有其事實欄所載之犯行，因而撤銷第一審關於上
訴人販賣第一級毒品部分之不當科刑判決，改判仍論處上訴人共
同販賣第一級毒品罪刑（依刑法第五十九條規定酌減其刑後，量
處有期徒刑十六年），已依卷證資料敘明其所憑之證據及認定之
理由。對於依憑上訴人於警詢及偵查中之供述，證人許文、蘇金
敏、張四建、粘棟、王福生於警詢、偵查或第一審之證述，卷附
通訊監察書、電話通訊監察譯文、照片、電話通聯紀錄、汽車車
籍資料、法務部調查局濫用藥物實驗室鑑定書、法務部調查局函
，及扣案行動電話、海洛因、現金三千元等證物，如何已足認定
上訴人確有與許文共同販賣海洛因予蘇金敏、張四建之犯行；上
訴人諉稱其僅係受許文委託，將物品轉交予蘇金敏，未向蘇金敏
收取三千元，亦不知許文係販賣海洛因予蘇金敏，許文供陳其僅
委託上訴人將海洛因送交蘇金敏、張四建，未說明所送者係何物
，亦未指示向蘇金敏收取三千元價金各云云，如何之均與事實不
符，不足採信。亦皆已詳加說明。上訴意旨對原審所為前揭之論
斷，並未依據卷內資料，具體指摘有何違背法令情形，上訴意旨
(一)仍執前揭陳詞，據以指摘原判決論處其共同販賣第一級毒品罪
刑為違背法令，係以片面之主觀說詞，對原審採證認事之適法職
權行使，並已於判決內說明之事項，漫事指摘，復為單純之事實
上爭辯，難認係適法之第三審上訴理由。且查：依卷內資料，蘇
金敏於警詢及偵查時已明確證陳其於上訴人交付一小包海洛因後
，即將現金三千元交予上訴人，嗣於原審仍證稱有於民國九十七
年四月十六日晚上十一時三十分許，在彰化市○○路和自強南路
交叉口某萊爾富便利商店前，向一名女子拿取一包海洛因並交付
價金；另張四建於偵查中並陳稱其與蘇金敏係以電話與許文聯絡
購買三千元之海洛因後，由上訴人出面在彰化市○○路某萊爾富
便利商店前代為交易；卷附電話通聯紀錄復記載許文持用之門號
0000000000號行動電話與上訴人所持用之門號000
0000000號行動電話，於九十七年四月十六日晚上十一時
三十四分許確有通話情形，許文又供陳其在前開時間曾撥打電話
予上訴人，告知販毒內容已變更。則蘇金敏嗣於原審改稱不認識
上訴人，亦無法確認上訴人是否即係與其交易海洛因之人，案發
當日其曾毒癮發作，張四建陳稱案發當日係由蘇金敏下車與賣方
交易毒品並交付價金，其未與上訴人見面，上訴人諉稱其所接獲
之前開許文電話，僅詢問有無與許文之友人碰面，未言及與蘇金
敏交易海洛因之事各云云，既與前開事證不符，顯不足資為有利
於上訴人之認定。原判決對此雖未說明不予採納之理由，稍欠週
延，但於判決顯然無影響，依刑事訴訟法第三百八十條規定，亦
不得執為上訴第三審之理由。綜上所述，本件上訴意旨所指，與
法律規定得為第三審上訴理由之違法情形不相適合，其上訴違背
法律上之程式，應予駁回。
據上論結，應依刑事訴訟法第三百九十五條前段，判決如主文。
中    華    民    國  九十八  年   十一   月    五    日
                      最高法院刑事第六庭
                          審判長法官  謝  俊  雄
                                法官  陳  世  雄
                                法官  魏  新  和
                                法官  吳  信  銘
                                法官  徐  文  亮
      本件正本證明與原本無異
                                      書  記  官
中    華    民    國  九十八  年   十一   月    十    日
                                                Ａ


司法院資訊處製作；財團法人民間司法改革基金會備份。
